臺灣高等法院刑事判決　　　　　　　　　　　　　九十三年度上訴字第二一一二號
　　上　訴　人　臺灣板橋地方法院檢察署檢察官
　　被　　　告　丙○○
　　被　　　告　甲○○
　　右二人共同
　　選任辯護人　簡維能律師
　　　　　　　　陳美華律師
右上訴人因被告傷害致重傷案件，不服臺灣板橋地方法院九十二年度訴字第二一八０
號，中華民國九十三年五月三十一日第一審判決（起訴案號：臺灣板橋地方法院檢察
署九十二年度偵字第一一一０五號），提起上訴，本院判決如左：
    主  文
原判決撤銷。
本件公訴不受理。
    理  由
一、公訴意旨略以：被告丙○○與甲○○於民國九十三年四月四日晚上八時許，因丙○○之小客車停放在臺北縣樹林市○○街十一號即乙○○之住處前，引發乙○○
    之不滿而踹上開車輛，並指摘丙○○『外地來沒資格於上址停車』。丙○○、甲○○二人基於普通傷害之犯意聯絡，前後包夾追逐乙○○，及至臺北縣樹林市○○街十二號對面，由甲○○擔任把風，丙○○以拳頭重擊乙○○之右眼部，乙○○不支倒地後，丙○○仍以腳踹乙○○，因而致乙○○右眼球挫傷致引起眼窩爆
    破性骨折、視網膜下出血，並致結膜下出血、視網膜剝離、疑似脈絡膜破裂、右
    眼球挫傷淤青、腦水腫、鼻部挫傷等重傷害。因認被告等涉有刑法第二百七十七
    條第二項後段傷害致重傷害罪嫌等語。
二、按告訴乃論之罪，告訴人於第一審辯論終結前，得撤回告訴，又告訴乃論之罪，
    其告訴經撤回者，法院應諭知不受理之判決，刑事訴訟法第二百三十八條第一項
    、第三百零三條第三款定有明文。又刑法第十條第四項第六款之重傷，係指除去
    同項第一款至第五款之傷害而於身體或健康有重大不治或難治之傷害者而言，如
    毀敗一目或二目之視能，按照該項第一款之規定，固屬重傷，假使所傷之目，僅
    祇視能減衰，並未完全毀敗，縱令此種減衰具有不治或難治之情形，仍與第六款
    所定之內容並不相當，即祇應成立普通傷害，不能遽依重傷論科，最高法院二十
    五年上字第四六八○號著有判例。
三、經查：告訴人確受有右眼球挫傷致引起眼窩爆破性骨折、視網膜下出血並致結膜
    下出血、視網膜剝離、疑似脈絡膜破裂、右眼球挫傷淤青、腦水腫、鼻部挫傷等
    傷害，有驗傷診斷書在卷可參，而有關其右眼球挫傷致引起眼窩爆破性骨折、視
    網膜下出血等傷，據亞東紀念醫院九十二年八月二十七日亞歷字第０九二六四一
    一二八０號函，固稱屬重大難治之傷害等語（偵卷第三十頁），惟該院九十三年
    八月九日亞歷字第○九三六四一○三五○號函復本院稱；乙○○於九十二年四月
    四日下午至本院急診眼科接受診治時，紀錄得之視力：右眼零點零五，左眼零點
    五，受傷眼明顯比未受傷眼差等語（本院卷第三二頁），顯見告訴人之右眼視力
    ，固有減弱，惟並未完全毀敗，揆諸上開判例，即非屬重傷害，至告訴人所受其
    他傷，亦無證據足證係重大難治之傷害，因此，其所受之傷，為普通傷害，公訴
    意旨認係第二百七十七條第二項後段傷害致重傷害，尚有誤會。既屬普通傷害，
    依刑法第二百八十七條前段規定，為告訴乃論之罪，而告訴人於偵查中，即具狀
    撤回告訴（偵卷第二六頁），依法檢察官應為不起訴處分，若起訴，法院應為不
    受理判決，原審未察，遽為科刑判決，於法不合，檢察官循告訴人請求上訴，猶
    爭執刑度輕重，為無理由，惟原判決既有上述可議之處，自當由本院撤銷之，並
    自為判決諭知公訴不受理，且不經言詞辯論為之。
據上論斷，應依刑事訴訟法第三百六十九條第一項前段、第三百六十四條、第三百零
三條第三款、第三百零七條，判決如主文。
中　　　華　　　民　　　國　　九十三　　年　　　九　　　月　　　一　　　日
                              臺灣高等法院刑事第十庭
                                  審判長法  官　溫　耀　源
                                        法  官　吳　　  燦
                                        法  官　周　政　達
右正本證明與原本無異。
檢察官如不服本判決，應於收受送達後十日內向本院提出上訴書狀，其未敘述上訴之
理由者並得於提起上訴後十日內向本院補提理由書（均須按他造當事人之人數附繕本
）。
                                        書記官  陳　菊　珍
中　　　華　　　民　　　國　　九十三　　年　　　九　　　月　　　一　　　日
